# 非同一控制下企业合并评估增值的递延所得税问题

提问人：wangmei26 时间：2020-05-10 12:33:03
企业在非同一控制下应税合并时对资产评估增值确认递延所得税负债，同时调整商誉。但是在以后期间转回评估增值部分，是否需要冲减递延所得税负债，而递延所得税负债冲减的另外一边是计入所得税费用么？
这样的话，确认递延所得税负债时没有计入损益，但是转回的时候却能够调增利润，是不是不合理？

回答人：chenyiwei
在以后期间转回评估增值部分，应纳税暂时性差异相应转回，所以递延所得税负债也需要转回。
该项暂时性差异转回是对应于评估增值部分后续在合并报表层面的折旧、摊销和成本结转，是增加合并报表层面的成本、费用的，所以递延所得税负债转回时，应贷记合并报表层面的“所得税费用——递延所得税费用”。你说的“确认递延所得税负债时没有计入损益，但是转回的时候却能够调增利润”并无不合理之处。